【裁判字號】    95,上易,1847
【裁判日期】    951031
【裁判案由】    傷害等
【裁判全文】
臺灣高等法院刑事判決                95年度上易字第1847號
上  訴  人
即  被  告  甲○○
上列上訴人因傷害等案件，不服臺灣板橋地方法院94年度易字第
1105號，中華民國95年 7月31日第一審判決（起訴案號：臺灣板
橋地方法院檢察署94年度偵字第 101號），提起上訴，本院判決
如下：
    主  文
上訴駁回。
    事實及理由
一、本案經本院審理結果，認第一審以上訴人即被告甲○○犯刑
    法第277條第1項之傷害罪及同法第 354條之毀損罪。而被告
    所犯前開二罪，犯意各別，構成要件不同，應依數罪併合處
    罰。再審酌被告犯罪之動機、犯罪之手段、對於系爭警衛室
    崗亭大門玻璃損壞及對於使告訴人乙○○右臉頰表淺裂傷之
    傷害程度，犯後未與告訴人乙○○成立民事和解，賠償告訴
    人損失，且否認犯罪並無悔意等一切情狀，分別量處毀損罪
    部分拘役10日、傷害罪部分拘役30日，合併定應執行刑拘役
    35日，並均諭知易科罰金折算之標準為300元（銀元）折算1
    日，認事用法及量刑均無不當，應予維持，並引用第一審判
    決書記載之事實、證據及理由（如附件）。
二、被告上訴意旨略以：(1)被告長年患肺炎、氣喘等疾病，不可
    能為本件犯行。而告訴人乃係因被告向板橋憲兵隊檢舉其撿
    拾廢棄物，造成環境惡臭難當，經軍方命其不得撿拾，而計
    謀栽贓。(2)被告於93年 7月12日16時經警方電話通知，17時
    至國光派出所接受詢問，被告按時抵達，但警方未即訊問，
    違背刑事訴訟法第74條規定。被告等至18時47分（日落），
    警方未得被告同意強行訊問，違背刑事訴訟法第100條之3第
    1 項之規定。另警方詢問前只問被告要不要請律師，未告知
    緘默與得請求調查有利之證據，違背刑事訴訟法第95條第 2
    、4 款之規定，所取得被告自白及其他陳述，不得作為證據
    。而警方詢問被告「你為何用石頭砸崗亭門玻璃？」，被告
    稱「石頭上有指紋，請鑑定，真相即大白」等語，惟訊畢被
    告觀看筆錄，未有石頭相關記錄，被告要求增列於筆錄上，
    警方訊問人員不同意，違背刑事訴訟法第41條第 4款之規定
    。(3)被告於94年 1月12日16時30分偵查庭中，檢察官未告知
    被告要不要請律師、緘默權及得請求調查有利之證據，違背
    刑事訴訟法第95條第2至4款之規定。(4)證人黃經良之證詞不
    實在，不能採為證據。(5)崗亭門玻璃破碎照片，沒有日期，
    且未有一張具有門地下四周有玻璃碎片，不合經驗法則，應
    非案發時照的，無證據能力。(6)診斷證明書、病歷表不能證
    明告訴人的傷是何人造成的，不能作為被告犯罪之證據。(7)
    員警工作紀錄簿是偽造的。(8)被告曾於94年12月 1日聲請調
    閱臺北縣中和市○○街97巷口路燈下監視器錄影帶，若為被
    告所為，焉可能請求調閱之。惟查：(1)被告就其當時身體狀
    況，先稱「如外出漫步、運動，行30公尺，必須停下來休息
    1分鐘，否則氣喘倒地（見原審簡字卷第9頁）」云云，嗣則
    改稱：「當時是晚間，我無法自己起來，我氣喘走路都有問
    題（見原審簡字卷第33頁）」云云，顯見被告對自己病況供
    述不一，已非可採。另參以被告居住於老舊公寓4樓，既能
    上下樓梯而外出運動，顯非無行至崗亭破壞及與告訴人拉扯
    之能力，故此尚不足為被告有利之認定。(2)被告雖指司法警
    察未經其同意，強行進行夜間訊問，及司法警察、檢察官均
    未於訊問前告知其請律師、緘默權及得請求調查有利之證據
    等權利，惟此與經被告簽名確認之上開警訊、偵查筆錄記載
    不符，自非可採。另被告請求調查「石頭上指紋」乙節，業
    已明確記載於偵查筆錄中，且主任檢察官早於告訴人及被告
    第1次警訊筆錄移送後即要求警方補足：「 五、請將疑似磚
    塊扣案並採集指紋，查明是否為被告所有？」、「六、請查
    明現場附近有無裝置監視錄影器材？是否攝得犯嫌身影？如
    有，請調監視錄影帶後，翻拍照片附卷」，有臺灣板橋地方
    法院檢察署93年 8月26日板檢博張93核退字第5451號函暨該
    署發回、發交司法警察補查案件進行單附卷可稽（見偵查卷
    第6至7頁），自無被告所稱不調查有利於被告之證據。嗣警
    方於93年11月13日第二次訊問告訴人，告訴人即表示「當初
    聽到玻璃遭破壞，就追出去，後來白天在打掃時有無發現磚
    塊，可能甲○○用其他硬物破壞。（你如何確認當時毀損玻
    璃及傷害你之人為甲○○？）因崗亭旁有路燈，且我室內燈
    沒關，當時玻璃遭破壞時我起身就看到甲○○，他看到我就
    轉身跑，我即到門口騎腳踏車追去‧‧‧」等語（見偵查卷
    第2頁反面至第3頁），足認告訴人應非於第一時間見到被告
    持何物破壞崗亭門，而係依玻璃破壞聲音及起身觀看時即見
    到被告深夜站在崗亭外邊，復行逃跑之異常舉止，而認被告
    為本件犯行之行為人，經核於情無違。則告訴人既無法明確
    指認被告持何硬物攻擊，檢調機關自亦無從採集其上指紋鑑
    定。另依臺北縣中和市明穗里里長黃明舜於原審表示「本里
    係採數位式監控器（電腦）錄影，只能保存一個禮拜的錄影
    內容，超過一個禮拜電腦會自動洗掉錄影內容，故無法提供
    貴院所需資料」等語，亦有原審辦理刑事案件電話記錄查詢
    表及里長黃明舜出具之證明書 1紙附卷可稽（見原審易字卷
    第21、34頁），是無論係主任檢察官要求警方補足證據，或
    被告於94年12月 1日始聲請調閱監視錄影帶之時點，均早已
    逾監視錄影帶之 7日保存期間。基上，足認檢調機關確已盡
    調查之能事。(3)又告訴人於案發後旋即報警，警員黃經良經
    通報到場處理，確見到告訴人臉上有傷及崗亭大門玻璃破碎
    ，乃前往被告住處查訪等情，業據告訴人、證人黃經良、彭
    安盛於原審審理時結證明確，並有崗亭大門玻璃毀損照片 5
    幀、行政院衛生署台北醫院診斷證明書、病歷表及員警工作
    紀錄簿影本各 1份附卷可稽。而參以證人黃經良、彭安盛為
    當時值勤員警，與被告並無仇隙，自無故意誣陷被告之理。
    又上開崗亭大門玻璃毀損照片（見偵查卷第20至21頁）右下
    角均有2004.7.5，並非被告所稱「沒有日期」，且上開照片
    已足認定崗亭大門玻璃被毀損之事實，至有無特意拍攝散落
    在地面碎玻璃，並不影響上開事實之認定。另按刑事訴訟法
    第159條之 4規定「除前3條之情形外，下列文書亦得為證據
    ：除顯有不可信之情況外，公務員職務上製作之紀錄文書
    、證明文書。除顯有不可信之情況外，從事業務之人於業
    務上或通常業務過程所須製作之紀錄文書、證明文書。除
    前 2款之情形外，其他於可信之特別情況下所製作之文書」
    。是以員警工作紀錄簿係公務員職務上製作之紀錄文書，且
    係依值勤時序逐筆記載，顯無事後偽造之可能。而診斷證明
    書、病歷表則屬醫生從事醫療業務上或通常醫療業務過程所
    需製作之文書，乃依其親見被告傷勢狀態而為記載，原則上
    均得為證據，被告空言否認其證據能力，亦非可採。是原審
    稽核上揭事證，認定被告確為本件犯罪行為人，經核並無不
    合，被告上訴意旨仍執前詞否認犯罪，為無理由，應予駁回
    。
三、據上論斷，應依刑事訴訟法第373條、第368條，判決如主文
    。
本案經檢察官王壬貴到庭執行職務。
中    華    民    國    95    年    10    月    31    日
                  刑事第一庭審判長法  官  蔡  長  溪
                                  法  官  林  俊  益
                                  法  官  陳  春  秋
以上正本證明與原本無異。
不得上訴。
                                  書記官  李  家  敏
中    華    民    國    95    年    11    月    1     日
附錄：本案論罪科刑法條全文
中華民國刑法第354條（毀損器物罪）
毀棄、損壞前二條以外之他人之物或致令不堪用，足以生損害於
公眾或他人者，處2年以下有期徒刑、拘役或5百元以下罰金。
中華民國刑法第277條（普通傷害罪）
傷害人之身體或健康者，處3年以下有期徒刑、拘役或1千元以下
罰金。
犯前項之罪因而致人於死者，處無期徒刑或 7年以上有期徒刑；
致重傷者，處3年以上10年以下有期徒刑。


司法院資訊處製作；財團法人民間司法改革基金會備份。
